【裁判字號】    95,交訴,33
【裁判日期】    950404
【裁判案由】    公共危險
【裁判全文】
臺灣臺南地方法院刑事判決              95年度交訴字第33號
公  訴  人  臺灣臺南地方法院檢察署檢察官
被      告  乙○○
上列被告因公共危險案件，經檢察官提起公訴（95年度偵字第11
09號），本院依簡式審判程序判決如下：
    主  文
乙○○犯肇事致人傷害逃逸罪，處有期徒刑柒月，緩刑貳年。
    事  實
一、乙○○於民國94年12月6日22時25分許，駕駛車牌號碼ZT-88
    16號自用小客車，沿臺南市○○區○○路由西向東方向行駛
    ，途經該路與忠義路2 段交岔路口時，與甲○○所駕駛沿忠
    義路由南向北方向行駛欲通過該交岔路口之車牌號碼YCC-41
    0 號輕機車發生碰撞，致甲○○人車倒地，受有「右膝處擦
    傷、左踝處疼痛、右手肘輕微紅腫」等傷害（傷害部分另經
    臺灣臺南地方法院檢察署檢察官偵辦）。乙○○明知駕駛動
    力交通工具肇事致人受傷，應停車對甲○○採取必要救護措
    施，及留置現場等待警方前往處理，以釐清責任，竟基於肇
    事逃逸之犯意，旋即繼續駕車逃逸。經路過民眾記下乙○○
    所駕上開車輛車牌號碼，嗣因甲○○向警方報案，警方再依
    該民眾所提供之車牌號碼循線查悉上開自小客車為乙○○所
    駕駛，而查獲上情。
二、案經臺南市警察局第二分局報請臺灣臺南地方法院檢察署檢
    察官偵查起訴。
    理  由
一、程序方面─
  (一)按除被告所犯為死刑、無期徒刑、最輕本刑為3 年以上有期
    徒刑之罪或高等法院管轄第一審案件者外，於法院行準備程
    序進行中，被告先就被訴事實為有罪之陳述時，審判長得告
    知被告簡式審判程序之旨，並聽取當事人、代理人、辯護人
    及輔佐人之意見後，裁定進行簡式審判程序；且受命法官行
    準備程序，與法院或審判長有同一之權限，刑事訴訟法第27
    3條之1第1項及279條第2 項前段分別定有明文。本件被告乙
    ○○所為係犯死刑、無期徒刑、最輕本刑為3 年以上有期徒
    刑以外之罪，其於準備程序中就被訴事實為有罪之陳述，經
    受命法官告知簡式審判程序之旨，並聽取公訴人、被告之意
    見後，本院認為適宜由受命法官獨任進行簡式審判程序。
  (二)簡式審判程序之證據調查，不受刑事訴訟法第159條第1項、
    第161條之2、第161條之3、第163條之1及第164條至第170條
    規定之限制，亦為同法第273條之2所明文。是此，證人甲○
    ○於警詢中之陳述、道路交通事故現場圖、道路交通事故調
    查報告表(一)(二)、臺南市○○○○○道路交通事故肇事逃逸追
    查表，及行政院衛生署臺南醫院診斷證明書，本院自可採為
    證據，先此敘明。
二、認定犯罪事實所憑證據及理由─
  (一)上開事實，業據被告乙○○於本院審理時供承不諱，核與證
    人即被害人甲○○於警詢、檢察官偵訊中證述之情節大致相
    符（參警卷第5頁至第7頁、偵查卷第8頁至第9頁），且有道
    路交通事故現場圖、道路交通事故調查報告表(一)、(二)、臺南
    市○○○○○道路交通事故肇事逃逸追查表，交通事故現場
    蒐證照片43幀（警卷第9 頁至第19頁、第21頁至第33頁、第
    35頁），及被害人甲○○之行政院衛生署臺南醫院診斷證明
    書附卷可稽（警卷第8 頁）。被告自白核與事實相符，堪信
    為真實。
  (二)按刑法第185條之4之駕駛動力交通工具，肇事致人死傷逃逸
    罪，係以處罰肇事後逃逸之駕駛人為目的，俾促使駕駛人於
    肇事後能對被害人即時救護，以減少死傷，是該罪之成立，
    祇以行為人有駕駛動力交通工具肇事，致人死傷而逃逸之事
    實為已足，至行為人之肇事原因如何，則非所問，迭據最高
    法院93年度臺上字第5599號、89年度臺上字第2157號著有判
    決意旨可資參照。換言之，該罪立法之目的係為維護交通安
    全，減少被害人之死傷，促使駕駛人於肇事後，能對被害人
    即時救護。是不論行為人就交通事故之發生是否有過失，行
    為人仍應對被害人負即時救護之義務。是依上揭說明，被告
    於肇事後不得擅自離去，詎被告擅自駕車離去，亦未報警或
    採取適當之救治措施，則被告自應負刑法之駕駛動力交通工
    具肇事致人受傷而逃逸之罪責。
三、論罪科刑之理由─
  (一)核被告乙○○所為，係犯刑法第185條之4之肇事致人傷害逃
    逸罪。爰審酌被告並無不良素行，肇事後未救護傷者，反駕
    車逃逸，誠屬不該，惟念及被告事後已與被害人達成民事和
    解，並已履行完畢，有臺南市東區調解委員會94年調字第95
    9 號調解書在卷可按（參警卷第34頁），及其於本院審理中
    坦認犯行等一切情狀，量處如主文所示之刑。
  (二)被告前未曾受有期徒刑以上刑之宣告，有臺灣臺南地方法院
    檢察署刑案資料查註紀錄表及臺灣高等法院被告前案紀錄表
    附卷可按，其因一時失慮，致罹刑典，經此偵審程序及刑之
    宣告，當知警惕，諒無再犯之虞，且事後已與被害人等達成
    民事和解，本院認前開所宣告之刑，以暫不執行為適當，並
    宣告緩刑2年，以啟自新。
四、適用之法律─
  (一)刑事訴訟法第299條第1項前段、第273條之1第1項。
  (二)刑法第185條之4、第74條第1款。
本案經檢察官丙○○到庭執行職務。
中    華    民    國    95    年    4     月    4     日
                  交通法庭  法  官  張維君
右正本證明與原本無異。
如不服本判決，應於判決送達後10日內，向本院提出上訴狀（應
附繕本）。
中    華    民    國    95    年    4     月    4     日
                            書記官  陳慧玲
附錄本案論罪科刑法條全文：
刑法第185條之4：
駕駛動力交通工具肇事，致人死傷而逃逸者，處6月以上5年以下
有期徒刑。


司法院資訊處製作；財團法人民間司法改革基金會備份。
